臺灣高等法院高雄分院刑事裁定　　　　　　　　　　九十一年度交抗字第一五六號
　　抗　告　人
　　即異議人　　甲○○
右列抗告人因違反道路交通管理處罰條例聲明異議案件，不服臺灣高雄地方法院中華
民國九十一年十月三十一日裁定（九十一年度交聲字第五八四號），提起抗告，本院
裁定如左：
    主  文
抗告駁回。
    理  由
一、本件抗告意旨略以：高雄市政府交通事件裁決所寄交抗告人之違反道路交通管理
    事件裁決書，非由抗告人本人收受，而係由抗告人之母王陳麗月代收，惟抗告人
    之母不識字，又不會簽名，則該裁決書回證上之簽名是經由郵差或他人代簽？王
    陳麗月有無同意或授權？該裁決書是否合法送達，應予調查；又抗告人於民國八
    十九年五月十九日才向黃福住購買該車使用，而本件違規時間係八十九年四月二
    十五日，足見抗告人並無違規，係前車主黃福住違規；為此提起抗告，請求撤銷
    原裁定另為適法之裁定云云。
二、按「受處分人，不服第八條主管機關所為之處罰，得於接到裁決書之翌日起二十
    日內，向管轄地方法院聲明異議。」、「交通法庭認聲明異議不合法律上之程式
    或其異議權已經喪失者，應以裁定駁回之。」，道路交通管理處罰條例第八十七
    條第一項、道路交通案件處理辦法第十八條前段分別定有明文。
二、經查：抗告人於八十九年四月二十五日十六時十九分許，在高雄市○○○路，經
    警舉發其有「汽車駕駛人，行車速度，超過規定之最高時速」之交通違規，並由
    高雄市政府交通事件裁決所於八十九年十一月二十八日以高市裁字第三二─Ｚ0
    00000000號裁決異議人應處罰鍰新台幣二千四百元及記違規點數一點在
    案，該裁決書已於八十九年十二月六日送達抗告人之住所高雄市○○區○○路一
    ０五巷一四號，由抗告人之母王陳麗月代收等情，有高雄市政府警察局舉發違反
    道路交通管理事件通知單、高雄市政府交通事件裁決所違反道路交通管理事件裁
    決書、送達證書各一份在卷可稽，而抗告人於原審法院之異議狀自陳：「異議人
    長期在外地做水泥工，家母因未聯絡到異議人，也不知所收受之裁決書之重要性
    ，致異議人對本案均不知情。」等語，證人即抗告人之母王陳麗月於原審亦到庭
    證稱：我不認識字，不知道內容是什麼，我是等抗告人回家之後，才拿給他等語
    ，足證上開裁決書確由抗告人之同居人即其母王陳麗月代收無誤，該裁決書業已
    合法送達，至為明確。抗告人遲至九十一年十月八日始向原審法院聲明異議，已
    逾二十日之法定不變期間，揆諸上開規定，抗告人聲明異議自有未合，抗告人聲
    明異議之程序既非適法，則抗告人是否確係違規駕駛，法院即無審究之餘地。原
    裁定駁回抗告人之異議，經核並無不合，抗告意旨指摘原裁定不當，為無理由，
    應予駁回。
據上論斷，應依道路交通案件處理辦法第二十六條、刑事訴訟法第四百十二條，裁定
如主文。
中      華      民      國    九十一    年      十二      月     十     日
                              臺灣高等法院高雄分院刑事第六庭
                                  審判長法官  王憲義
                                        法官  張意聰
                                        法官  范惠瑩
右正本證明與原本無異。
如不服本裁定應於送達後五日內向本院提出抗告狀。
                                  法院書記官  馬蕙梅
中      華      民      國    九十一    年      十二      月     十二   日
